【裁判字號】    97,訴,915
【裁判日期】    970409
【裁判案由】    毒品危害防制條例
【裁判全文】
臺灣臺中地方法院刑事判決               97年度訴字第915號
公  訴  人  臺灣臺中地方法院檢察署檢察官
被      告  甲○○
                      1弄19.
                    （另案
上列被告因違反毒品危害防制條例案件，經檢察官提起公訴（九
十七年度毒偵字第五六二號，被告於本院準備程序就被訴事實為
有罪之陳述，經本院裁定改行簡式審判程序，判決如下：
    主    文
甲○○施用第一級毒品，累犯，處有期徒刑壹年。
    犯罪事實
一、甲○○前於民國九十年間，因施用毒品案件，經本院以九十
    年度毒聲字第四一九七號裁定送觀察、勒戒後，於九十年九
    月十四日執行完畢釋放，認無繼續施用傾向，經臺灣臺中地
    方法院檢察署於九十年九月十九日以九十年度毒偵字第四三
    七三號為不起訴處分確定；復於九十一年間，因施用毒品案
    件，經本院以九十一年度毒聲字第一二五九號裁定送觀察、
    勒戒後，認有繼續施用毒品之傾向，經臺灣臺中地方法院檢
    察署起訴並聲請強制戒治，強制戒治部分經本院以九十一年
    度毒聲字第一四四０號裁定令入戒治處所執行強制戒治，並
    於九十二年五月二十四日執行完畢釋放，另罪刑部分經本院
    於九十一年十一月二十八日以九十一年度訴字第二四六二號
    判決判處有期徒刑八月，於九十一年十二月二十三日確定，
    甫於九十三年一月十五日縮刑期滿執行完畢。另因施用毒品
    及竊盜案件，經本院分別判處有期徒刑十月、四月、十月，
    經定應執行刑為有期徒刑一年九月確定，於九十六年四月五
    日縮刑期滿執行完畢，詎甲○○猶不思戒絕毒品，於強制戒
    治執行完畢釋放後五年內，復基於施用第一級毒品海洛因之
    犯意，於九十六年十二月十二日晚上七時許，在台中縣豐原
    市○○里○鄰○○○路○段三一四巷一弄十九號住處，以將
    第一級毒品海洛因加水稀釋後，用注射針筒注射於手臂血管
    之方式，施用第一級毒品海洛因一次。嗣經警於九十六年十
    二月十三日晚上六時許通知其採尿，經採尿送驗，其尿液呈
    嗎啡陽性反應因而查悉上情。
二、案經臺中市警察局第五分局報請臺灣臺中地方法院檢察署檢
    察官偵查起訴。
    理    由
一、本件被告甲○○所犯均係死刑、無期徒刑、最輕本刑為三年
    以上有期徒刑以外之罪，其於準備程序中就被訴事實為有罪
    之陳述，經告知簡式審判程序之旨，並聽取公訴人及被告之
    意見後，本院合議庭認為適宜而裁定由受命法官獨任進行簡
    式審判程序，合先敘明。
二、訊據被告甲○○對於上揭施用毒品犯行坦承不諱，且被告經
    警方採集尿液送往中山醫學大學附設醫院藥物濫用檢測中心
    檢驗結果，呈第一級毒品海洛因於人體代謝後之嗎啡、可待
    因陽性反應，有中山醫學大學附設醫院藥物濫用檢測中心檢
    驗報告一紙附卷可稽，堪認被告前開施用毒品犯行之自白為
    真實。又查被告前於九十年間，因施用毒品案件，經本院以
    九十年度毒聲字第四一九七號裁定送觀察、勒戒後，於九十
    年九月十四日執行完畢釋放，認無繼續施用傾向，經臺灣臺
    中地方法院檢察署於九十年九月十九日以九十年度毒偵字第
    四三七三號為不起訴處分確定；復於九十一年間，因施用毒
    品案件，經本院以九十一年度毒聲字第一二五九號裁定送觀
    察、勒戒後，認有繼續施用毒品之傾向，經臺灣臺中地方法
    院檢察署起訴並聲請強制戒治，強制戒治部分經本院以九十
    一年度毒聲字第一四四０號裁定令入戒治處所執行強制戒治
    ，並於九十二年五月二十四日執行完畢釋放，有臺灣高等法
    院被告全國前案紀錄表、臺灣臺中地方法院檢察署刑案資料
    查註紀錄表及查詢被告在監在押資料附卷可稽。是被告於強
    制戒治執行完畢釋放後，五年內再故意犯本件毒品危害防制
    條例第十條之罪，事證明確，其犯行洵堪認定，應依法論科
    。
三、核被告所為係犯毒品危害防制條例第十條第一項之施用第一
    級毒品罪，其持有第一級毒品之低度行為復為施用第一級毒
    品之高度行為所吸收，不另論罪。被告曾因施用毒品經本院
    於九十一年十一月二十八日以九十一年度訴字第二四六二號
    判決判處有期徒刑八月，於九十一年十二月二十三日確定，
    甫於九十三年一月十五日縮刑期滿執行完畢，再因施用毒品
    、竊盜案件，分別經本院判處有期徒刑十月、四月、十月，
    定應執行刑為有期徒刑一年九月確定，於九十六年四月五日
    縮刑期滿執行完畢，有台灣高等法院被告前案紀錄表一紙附
    卷可憑，其於有期徒刑執行完畢後之五年之內再犯本件有期
    徒刑以上之罪，為累犯，依法加重其刑。爰審酌被告前因施
    用毒品犯行曾經強制戒治，竟又再施用毒品不輟，無視於毒
    品對於自身健康之戕害及國家對於杜絕毒品犯罪之禁令，一
    再施用毒品，及考量其事後坦承犯行，再本於施用毒品犯罪
    之人，亦為「病人」之考量等一切情狀，分別量處如主文所
    示之刑。
據上論斷，應依刑事訴訟法第二百七十三條之一第一項、第二百
九十九條第一項前段，毒品危害防制條例第十條第一項，刑法第
十一條前段、第四十七條第一項，判決如主文。
中    華    民    國    97    年    4     月    9     日
                  刑事第七庭    法  官  陳如玲
以上正本證明與原本無異。
如不服本判決，應於收受送達後10日內向本院提出上訴書狀（應
敘述具體理由並附繕本）。
上訴書如未敘述理由，應於上訴期間屆滿後20日內補提理由書於
本院。
                                書記官  童淑芬
中    華    民    國    97    年    4     月    9     日
【附錄論罪科刑法條】毒品危害防制條例第十條第一項：
施用第一級毒品者，處六月以上五年以下有期徒刑。


司法院資訊處製作；財團法人民間司法改革基金會備份。
